臺灣臺南地方法院刑事判決
111年度交簡上字第208號
上  訴  人  臺灣臺南地方檢察署檢察官
被      告  鄭怡庭




上列上訴人因被告犯過失傷害案件，對於本院中華民國111年6月
28日111年度交簡字第2108號簡易判決（聲請簡易判決處刑案號
：臺灣臺南地方檢察署110年度偵字第21535號）科刑部分不服，
提起上訴，本院管轄之第二審合議庭判決如下：
    主  文
上訴駁回。
鄭怡庭緩刑貳年。
    理  由
一、按「上訴得對於判決之一部為之。對於判決之一部上訴者，
    其有關係之部分，視為亦已上訴。但有關係之部分為無罪、
    免訴或不受理者，不在此限。上訴得明示僅就判決之刑、沒
    收或保安處分一部為之。」刑事訴訟法第348條規定甚明。
    查原審判決後，上訴人即臺灣臺南地方檢察署檢察官已明示
    僅對該判決科刑部分提起上訴，有上訴書及本院準備程序各
    1份附卷可稽（參見簡上卷第9頁至第10頁、第59頁至第60頁
    ），是本件上訴即本院審理範圍僅及於原判決科刑部分，本
    案之犯罪事實、證據及所犯法條則均如原判決（如附件）所
    載，合先敘明。
二、本案被告所犯者，非死刑、無期徒刑、最輕本刑為3年以上
    有期徒刑之罪或高等法院管轄第一審案件，其於本院審理時
    ，就被訴事實為有罪之陳述，經法官告知簡式審判程序之旨
    ，並聽取公訴人、被告之意見後，本院爰依刑事訴訟法第
    273條之1第1項之規定，裁定以簡式審判程序進行審理。
三、上訴意旨略以：被告於事後未與告訴人和解，亦未向告訴人
    道歉，原判決僅量處被告罰金新臺幣（下同）2萬元，尚嫌
    過輕，爰依告訴人之請求，提起上訴，請求撤銷原判決，改
    判處較重之刑等語。
四、按量刑輕重，係事實審法院得依職權自由裁量之事項，苟已
    斟酌刑法第57條各款所列情狀而未逾越法定刑度，不得遽指
    為違法（最高法院72年台上字第6696號判例意旨參照）。又
    在同一犯罪事實與情節，如別無其他加重或減輕之原因，下
    級審量定之刑，亦無過重或失輕之不當情形，則上級審法院
    對下級審法院之職權行使，原則上應予尊重（最高法院85年
    度台上字第2446號判決意旨參照）。經查，被告所犯刑法第
    284條前段之過失傷害罪，其法定刑為1年以下有期徒刑、拘
    役或10萬元以下罰金。原審以被告犯過失傷害罪，事證明確
    ，依自首規定減刑後，具體審酌：被告駕駛普通重型機車，
    疏未依規定兩段式左轉，轉彎未依規定顯示方向燈，轉彎車
    未讓直行車先行，肇致本案事故，使告訴人因而受傷，所為
    實有不該；並考量被告犯後坦承犯行，態度尚可；參以被告
    之過失情節、告訴人之受傷情形；兼衡被告於本案發生時僅
    18歲，暨其自陳教育程度為大學在學中，家庭經濟狀況小康
    等一切情狀，量處罰金2萬元，併諭知易服勞役之折算標準
    。經核其量刑已斟酌全案情節、刑法第57條各款情形，且未
    逾越法定刑之範圍，或有何違反比例原則及罪刑相當原則之
    情形，依前揭最高法院判例及判決要旨，原判決之量刑並無
    違法或不當之情事，自應予以維持。檢察官固依告訴人之請
    求，以原判決量刑過輕而提起上訴，惟被告已於檢察官上訴
    後之111年10月6日與告訴人調解成立，告訴人亦表示願意原
    諒被告，並請求本院從輕量刑，有本院111年度南司刑簡上
    移調字第55號調解筆錄1份在卷可查（參見本院簡上卷第75
    頁至第76頁），足認檢察官之上訴，已失基礎。從而，檢察
    官提起上訴，為無理由，應予駁回。
五、被告前未曾因故意犯罪受有期徒刑以上刑之宣告，有臺灣高
    等法院被告前案紀錄表1份附卷可查，本院考量本案乃偶發
    之過失犯罪，被告於犯後亦坦認犯行，並於上訴期間與告訴
    人調解成立，復已依調解條件給付告訴人5萬元，則被告經
    此偵審程序及科刑之教訓，應能知所警惕，因認所宣告之刑
    以暫不執行為適當，爰依刑法第74條第1項第1款之規定，宣
    告緩刑2年，以勵自新。
據上論斷，依刑事訴訟法第273條之1、第455條之1第1項、第3項
、第368條、第373條，刑法第74條第1項第1款，判決如主文。
本案經檢察官董詠勝聲請以簡易判決處刑及提起上訴，檢察官白
覲毓到庭執行職務。
中　　華　　民　　國　　111 　年　　11　　月　　8 　　日
                  刑事第十二庭  審判長法  官  卓穎毓
                                      法  官  莊玉熙
                                      法  官  李俊彬
以上正本證明與原本無異。
不得上訴。
　　　　　　　　　　　　　　　　　　　書記官  李俊宏
中　　華　　民　　國　　111 　年　　11　　月　　8 　　日
附件
臺灣臺南地方法院刑事簡易判決
111年度交簡字第2108號
聲  請  人  臺灣臺南地方檢察署檢察官
被      告  鄭怡庭  女　(民國00年0月00日生)
　　　　　　　　　　身分證統一編號：Z000000000號
　　　　　　　　　　住○○市○鎮區○○○路000號
上列被告因過失傷害案件，經檢察官聲請以簡易判決處刑（110
年度偵字第21535號），本院判決如下：
    主  文
鄭怡庭犯過失傷害罪，處罰金新臺幣貳萬元，如易服勞役，以新
臺幣壹仟元折算壹日。
    犯罪事實及理由
一、本案犯罪事實及證據，均引用檢察官聲請簡易判決處刑書之
    記載（如附件）。　　
二、論罪科刑：
  ㈠核被告鄭怡庭所為，係犯刑法第284條前段之過失傷害罪。被
    告於肇事後犯罪未經發覺前，即向據報前往現場處理之員警
    坦承為肇事人而自首犯行，有臺南市政府警察局第五分局交
    通分隊道路交通事故肇事人自首情形紀錄表1份附卷可參（
    警卷第37頁），符合自首要件，爰依刑法第62條前段之規定
    ，減輕其刑。
  ㈡爰以行為人之責任為基礎，審酌被告駕駛普通重型機車，疏
    未依規定兩段式左轉，轉彎未依規定顯示方向燈，轉彎車未
    讓直行車先行，肇致本案事故，使告訴人王俊生因而受傷，
    所為實有不該；並考量被告犯後坦承犯行，態度尚可，然迄
    未獲得告訴人之原諒；參以被告之過失情節、告訴人之受傷
    情形；兼衡被告於本案發生時僅18歲，暨其自陳教育程度為
    大學在學中，家庭經濟狀況小康（警卷第3頁）等一切情狀
    ，量處如主文所示之刑，並諭知易服勞役之折算標準，以資
    警惕。
三、依刑事訴訟法第449條第1項前段、第3項、第454條第2項，
    逕以簡易判決處刑如主文。
四、如不服本判決，得自收受送達之日起20日內，向本院提起上
    訴狀（須附繕本），上訴於本院管轄之第二審地方法院合議
    庭。
五、本案經檢察官董詠勝聲請以簡易判決處刑。
中　　華　　民　　國　　111 　年　　6 　　月　　28　　日
　　　　　　　　　刑事第十一庭  法　官　張郁昇
以上正本證明與原本無異。
如不服本判決應於收受判決後20日內向本院提出上訴書狀（應附
繕本）。
                                書記官　陳冠盈
中　　華　　民　　國　　111 　年　　6 　　月　　28　　日
附錄本案論罪科刑法條：
中華民國刑法第284條
因過失傷害人者，處1年以下有期徒刑、拘役或10萬元以下罰金
；致重傷者，處3年以下有期徒刑、拘役或30萬元以下罰金。
【附件：（附件內容除列出者，餘均省略）】
臺灣臺南地方檢察署檢察官聲請簡易判決處刑書　
110年度偵字第21535號
　　被　　　告　鄭怡庭　女　19歲（民國00年0月00日生）
　　　　　　　　　　　　住○○市○鎮區○○○路000號
　　　　　　　　　　　　國民身分證統一編號：Z000000000號
上列被告因過失傷害案件，業經偵查終結，認為宜以簡易判決處
刑，茲將犯罪事實及證據並所犯法條分敘如下：
　　　　犯罪事實
一、鄭怡庭於民國110年3月1日20時14分許，騎乘車牌號碼000-0
    000號普通重型機車自臺南市北區開元路由東往西駛往開元
    陸橋方向行駛，至臺南市北區開元路與前鋒路口，而欲左轉
    前鋒路時，本應注意該處設有機車待轉區，應依指示2段式
    左轉，且轉彎車應禮讓直行車先行，如欲變換行向，亦應以
    方向燈示警等情，而依當時情形並無不能注意之情事，竟疏
    未注意，未依規定2段式左轉，亦未以方向燈示警及禮讓直
    行車，逕自左偏，適同向左側後方有王俊生（所涉過失駕駛
    罪嫌，另為不起訴處分）駕駛車牌號碼000-0000號營業小客
    車直行至此，見狀閃避不及，致自後追撞鄭怡庭之機車，王
    俊生因此受有左側前臂挫傷及左側前臂開放性傷口等傷害。
二、案經王俊生訴由臺南市政府警察局第五分局報告偵辦。
        證據並所犯法條
一、上揭犯罪事實，業據被告鄭怡庭於偵訊中坦承不諱，核與告
    訴人王俊生於警詢之指訴情節相符，並有臺南市政府警察局
    第五分局道路交通事故現場圖、調查報告表㈠、㈡、長榮骨外
    科診所診斷證明書各1紙、監視錄影光碟1片暨翻拍照片3張
    及現場照片共36張附卷可參；且本件經送車禍鑑定，認「鄭
    怡庭駕駛普通重型機車，未依規定兩段式左轉，未依規定顯
    示方向燈，轉彎車未禮讓直行車先行，為肇事主因」等情，
    有臺南市車輛行車事故鑑定會鑑定意見書1份在卷可考，是
    被告對於前開違規駕駛行為，本應能注意，竟疏未注意致肇
    事，其有過失甚為顯然，則被告之過失行為與告訴人受傷間
    ，即有相當因果關係，是其犯嫌堪以認定。
二、核被告所為，係犯刑法第284條前段過失傷害罪嫌。
三、依刑事訴訟法第451條第1項聲請逕以簡易判決處刑。
　　此　致
臺灣臺南地方法院
中　　華　　民　　國　 111　　年　　4 　　月　　27　　日
　　　　　　　　　　　　　　　檢察官   董 詠 勝
本件證明與原本無異　　　　　　　　　　　　　　　　　　　
中　　華　　民　　國　 111　　年　　5 　　月　　5 　　日
                              書記官   何 佩 樺